【裁判字號】    91,易,1292
【裁判日期】    920128
【裁判案由】    傷害等
【裁判全文】
臺灣桃園地方法院刑事判決                        九十一年度易字第一二九二號
    公  訴  人  臺灣桃園地方法院檢察署檢察官
    被      告  丙○○  男  三.
右列被告因妨害公務等案件，經檢察官提起公訴（九十一年度偵字第八四二七號），
本院判決如左：
    主  文
丙○○傷害人之身體，處有期徒刑肆月，如易科罰金以參佰元折算壹日，扣案之鐵質
杓子壹支沒收。
    事  實
一、丙○○於民國（下同）九十一年四月間，在桃園縣桃園市○○路○段一一一號對
    面開設附有卡拉ＯＫ設備之小吃店，後於九十一年四月三十日零時二十分許，因
    該小吃店內卡拉ＯＫ之噪音太大，經附近居民報請桃園縣警察局桃園分局青溪派
    出所警員甲○○、楊麒寶二人一同前去處理，而依法執行警察勤務時，因警員甲○○要求丙○○出示證件登記備案時，丙○○即與警員甲○○發生口角，竟基於
    普通傷害及妨害公務執行之犯意，先徒手拉扯警員甲○○上衣，而扯下警員甲○○身上警員制服上扭扣三顆（惟丙○○此部分毀損犯行並未據告訴），後警員甲○○即告知要依法逮捕丙○○，丙○○又拿起該小吃店內之鐵質杓子乙支作勢打
    向警員甲○○，惟遭警員楊麒寶即時攔阻，並搶下上開鐵質杓質乙支後，丙○○
    隨即再徒手毆打警員甲○○頸部，而對依法執行上開職務時之公務員即警員甲○○施以強暴行為，致甲○○因之受有頸部扭傷及左手臂挫傷之傷害。
二、案經甲○○訴由桃園縣警察局桃園分局報請臺灣桃園地方法院檢察署檢察官偵查
    起訴。
    理  由
一、訊據被告丙○○固均坦承於右揭時地為警員前來處理噪音太大事，確曾與其中乙
    位警員發生衝突乙情，惟矢口否認右揭犯行，辯稱：伊當時並未持上開鐵質杓子
    作勢打向甲○○，亦未動手毆打甲○○成傷，且當天與伊發生衝突之警員並非甲○○本人，而係乙○○其人云云。經查：
    （一）被告丙○○於右揭時地經營上開小吃店時，因店內所設卡拉ＯＫ噪音太大
          ，經當地居民報請二位警員到場處理乙情，業據被告丙○○於本院審理時
          坦承不諱，核與證人即警員楊麒寶於本院審理時證稱「當時我們是接獲民
          眾報案說案發現場聲音太吵，.... （見本院卷九十一年八月二十七日筆
          錄）」等語、證人即被告之配偶黃寶蓮於本院審理時證稱「案發當時我有
          在場，之前店裡有客人在唱歌聲音很大聲，警員一到就問我們有沒有登記
          證我說沒有.... （見本院卷九十一年八月二十七日筆錄）」等語及證人
          即當時在上開小吃店內客人己○○於本院審理時證稱「案發時我有在店裡
          面唱歌，我當天唱歌聲音很大，.... （見本院卷九十一年八月二十七日
          筆錄）」等語，均相符合，復有上開小吃店之現場照片乙份，在卷可稽，
          應堪認定。
    （二）又被告雖迭次於警、偵訊中及本院審理時供稱當天警員即告訴人甲○○並
          未有來到上開小吃店內，而係警員乙○○其人云云，惟當時桃園縣警察局
          桃園分局接獲當地居民報案後，隨即由警員楊麒寶與甲○○二人一同前往
          處理乙情，業據告訴人即警員甲○○於本院審理時指訴綦詳，並核與證人
          即警員楊麒寶於本院審理時證稱「.... ，我跟告訴人一同前往去處理我
          們當時是穿警員制服，我們到現場後被告說他是負責人我們看到現場有卡
          拉ＯＫ聲音很吵，告訴人就叫被告把音量關小，現場還有客人在唱歌，因
          為我們要製作紀錄有要求被告拿出證件，.... （見本院卷九十一年八月
          二十七日筆錄）」等語、證人丁○○於本院審理時證稱「我是當時被告小
          吃店對面的保全人員，....，在場的告訴人就是當天到場的二位警員其中
          之一，當時是另外一位警員進去小吃店，他在裡面處理的經過我看不清楚
          ，後來告訴人要我過去見證警員有無打人，我有過去看，.... （見本院
          卷九十一年九月十七日筆錄）」等語，均相符合，復有告訴人甲○○所提
          出案發當天之勤務分配表、工作紀錄簿、員警出入登記簿各乙份，在卷可
          稽，且經本院查核上開勤務分配表及工作紀錄簿上分別載有「翌日零時至
          二時之勤務時間，係屬代號３５、３０二人」及「０─２時巡邏前往大業
          路二段一一一號前處理妨害安寧情事，帶回丙○○妨害公務依法辦理」等
          語明確，亦均核與告訴人甲○○及證人楊麒寶二人上開供述情節相符，而
          其中代號３５、３０二人，亦分別為告訴人甲○○及警員楊麒寶二人，另
          證人即警員乙○○於本院審理時亦證稱「我是第二批到場支援的警員，我
          知道當時第一批去的警員中一位是甲○○，我已經忘記當天跟那位警員一
          起去支援，我當天沒有跟被告發生拉扯衝突，.... （見本院卷九十二年
          一月七日筆錄）」等語在卷，則與警員楊麒寶於右揭時地一同前往處理被
          告上開噪音問題之警員，應係告訴人甲○○本人無誤，而非警員乙○○其
          人，亦堪認定，是被告此部分所辯及證人黃寶蓮、己○○二人於本院審理
          時均證稱告訴人即警員甲○○於當天未前來上開小吃店內云云，顯係事後
          卸責及迴護被告之詞，均不足採信。
    （三）另被告於警員即告訴人甲○○依法執行上開警察勤務，並要求其出示證件
          登記備案時，被告即與告訴人甲○○發生口角，並徒手拉扯告訴人甲○○
          上衣，而扯下告訴人甲○○身上警員制服上扭扣三顆，後告訴人即警員吳
          泰旻即告知要依法逮捕被告，被告又拿起該小吃店內之鐵質杓子乙支作勢
          打向告訴人甲○○，惟遭警員楊麒寶即時攔阻，並搶下上開鐵質杓質乙支
          後，被告隨即再徒手毆打告訴人甲○○，致告訴人甲○○因之受有頸部扭
          傷及左手臂挫傷之傷害等情，亦據告訴人甲○○於本院審理時指訴明確，
          且被告於警訊中亦供稱「....，我當時認為警方故意刁難，並有推攤的動
          作，所以我才會與警方起爭執，.... （見偵查卷第六頁）」、「我們只
          有爭執時手有打扯到，.... （見偵查卷第十六頁）」等語屬實，並核與
          證人即警員楊麒寶於本院審理時證稱「....，由告訴人（即警員甲○○）
          收取證件並口頭詢問證件上是否為本人，被告就開始大聲說要怎麼樣，後
          來被告就拿起杓子打向告訴人可是被我擋下來，接著被告就與告訴人發生
          拉扯並勒住告訴人的脖子，現場沒有任何人跌倒，被告的太太就勸說他們
          二人說我先生有喝醉，後來我就以無線電請求支援，直到支援的人到場後
          才將二人拉開，我當時有聞到被告口中有酒味，現場告訴人的制服鈕扣被
          拉掉，脖子上有抓痕（見本院卷九十一年八月二十七日筆錄）」等語、證
          人即警員證人即到場支援警員莊瑞源於本院審理時證稱「我是後來到場支
          援的警員之一，我原先在所裡，接獲本案民眾報案時，是先由楊麒寶及告
          訴人二人到現場處理，後來楊麒寶呼叫支援我就到場，我到場時看到楊麒
          寶及告訴人要拉被告上車，被告有抗拒不上車，被告的太太黃寶蓮有在旁
          邊拉警員，我跟另二位警員就過去把他們分開再把被告帶上車，我看到告
          訴人衣服有被拉破的痕跡，脖子也有紅紅的，被告到派出所後否認跟告訴
          人發生拉扯，回派出所後我再帶告訴人去桃園敏盛醫院就醫驗傷，告訴人
          與被告之前衝突的經過我沒有看到，被告在派出所也沒有辦法指出到場的
          另一位警員是誰，我到場時店裡還有客人在旁邊勸阻（見本院卷九十一年
          九月十七日筆錄）」等語、證人即亦到場支援警員乙○○於本院審理時證
          稱「....，我到現場時被告已經跟甲○○分開，我聞到被告口中有酒味，
          我沒有看到被告跟甲○○衝突的經過，我當時看到甲○○上衣有被拉破，
          其他我忘記了，回派出所後其他同事有送甲○○去敏盛醫院就醫（見本院
          卷九十二年一月七日筆錄）」等語、證人黃寶蓮於本院審理時證稱「....
          ，後來警員要帶我先生去派出所我先生不願意去，我先生就跟告訴人有發
          生拉扯我一直勸開他們，.... （見本院卷九十一年八月二十七日筆錄）
          」等語、證人丁○○迭次於警訊中及本院審理時證稱「警方人員到場時我
          聽到警方要求業主音量放小，並出示證件，業主丙○○表示相當不配合，
          並有酒醉狀態，警方人員規勸不聽後，隨即發生拉扯扭打，我確實看到業
          主用手攻擊警方人員之頸部，另一名員警則在旁制止（見偵查卷第九頁）
          」、「....，後來變成警員二人與被告拉扯在一起，....，當時被告的太
          太也在旁邊勸阻，....，後來是支援的警員到場才將被告帶上車，....，
          原先告訴人等二位警員到場時有先將店裡面的部分客人勸離（見本院卷九
          十一年九月十七日筆錄）」等語、證人戊○○於本院審理時證稱「....，
          我有看到被告跟警員拉扯在一起，詳細的經過我已經記不清楚，....，我
          有看到第二批警員到場支援，.... （見本院卷九十一年九月十七日筆錄
          ）」等語，均相符合，復有扣案之上開鐵質杓子乙支、告訴人甲○○所提
          出案發當天上衣受損照片及其就醫後診斷證明書各乙份，在卷可稽，且經
          本院函詢告訴人甲○○當天就醫之桃園敏盛醫院，告訴人甲○○前往就醫
          之時間係於九十一年四月三十日零時四十七分，此有該院九十一年四月三
          十日九一敏醫字第一三五七號函乙份可佐，亦核與本件告訴人即警員吳泰
          旻係於九十一年四月三十日零時五分許接獲當地居民報案，被告則係於同
          日零時二十分許遭警逮捕等情，其時間先後均屬相互銜接，則告訴人吳泰
          旻自無替換其他警員之可能，至為顯然，是被告於本院審理時辯稱其當天
          並未與告訴人即警員甲○○發生衝突拉扯云云及證人黃寶蓮、己○○、陳
          崇祥、戊○○四人於本院審理時均證稱未見被告拿起上開鐵質杓子作勢要
          打告訴人甲○○云云，顯亦係事後卸責及迴護被告之詞，亦均不足採信。
    （四）綜上所述，本件被告上開妨害公務及傷害之犯行已臻明確，應予依法論科
          。
二、核被告所為，係犯刑法第一百三十五條第一項之對於公務員依法執行職務時，施
    強暴罪及第二百七十七條第一項之傷害罪。被告所犯上開二罪間，有一行為而同
    時觸犯數罪名之想像競合關係，為想像競合犯，應依刑法第五十五條之規定，均
    從一重之傷害罪處斷（公訴人認係應分論併罰云云，容有誤會）。爰審酌被告明
    知告訴人即警員甲○○於右揭時地係依法執行警察勤務之公務員，竟因不滿告訴
    人甲○○與之發生爭執後，即動手毆打告訴人甲○○成傷，不僅損及告訴人甲○○個人之權益，亦嚴重破壞上開公務之依法執行及被告犯罪之態度等一切情狀，
    量處如主文所示之刑，並諭知易科罰金之折算標準，以資儆懲。
三、扣案之上開鐵質杓子乙支，為被告所有供犯罪所用之物，業據本院認定在卷，應
    依刑法第三十八條第一項第二款之規定，宣告沒收之。
據上論斷，應依刑事訴訟法第二百九十九條第一項前段，刑法第一百三十五條第一項
、第二百七十七條第一項、第五十五條、第四十一條第一項前段、第三十八條第一項
第二款，罰金罰鍰提高標準條例第一條前段、第二條，判決如主文。
本案經檢察官江宛臻到庭執行職務。
中      華      民      國      九十二      年    一    月   二十八   日
                          臺灣桃園地方法院刑事第四庭
                                      法  官  林晏鵬
右正本證明與原本無異。
如不服本判決，應於判決送達後十日內向本院提出上訴狀( 應附繕本 )，上訴於
臺灣高等法院。
                                      書記官  陳青瑜
中      華民      國      九十二      年    一    月   二十九   日
附錄法條：刑法第一百三十五條、第二百七十七條
中華民國刑法第一百三十五條
對於公務員依法執行職務時，施強暴脅迫者，處三年以下有期徒刑、拘役
或三百元以下罰金。
意圖使公務員執行一定之職務或妨害其依法執行一定之職務或使公務員辭
職，而施強暴脅迫者，亦同。
犯前二項之罪，因而致公務員於死者，處無期徒刑或七年以上有期徒刑；
致重傷者，處三年以上、十年以下有期徒刑。
中華民國刑法第二百七十七條
 (普通傷害罪)
傷害人之身體或健康者，處三年以下有期徒刑、拘役或一千元以下罰金。
犯前項之罪因而致人於死者，處無期徒刑或七年以上有期徒刑；致重傷者
，處三年以上十年以下有期徒刑。


司法院資訊處製作；財團法人民間司法改革基金會備份。
